【裁判字號】    89,自,140
【裁判日期】    890529
【裁判案由】    詐欺
【裁判全文】
臺灣板橋地方法院刑事裁定                          八十九年度自字第一四號
    自  訴  人  一翔交通有限公司
    代  表  人  乙○○
    被      告  丙○○
                丁○○
右列被告等因詐欺案件，經自訴人提起自訴，本院裁定如左：
    主  文
自訴駁回。
    理  由
一、按法院或受命法官於自訴案件第一次審判期日前訊問及調查結果，如認為案件有
    刑事訴訟法第二百五十二條至第二百五十四條之情形者，得以裁定駁回自訴，同
    法第三百二十六條第三項定有明文。
二、自訴意旨略以：被告丙○○於民國八十九年二月十三日，在台北縣三重市○○路
    一七二之十號二樓，向自訴人一翔交通有限公司承租Ｈ三－二三一號營業用小客
    車一輛，並簽立租車合約書，約定每五日繳一次車租，詎被告丙○○自八十九年
    三月三日後，未再回車行繳款，一再聯絡，均無訊息，直至八十九年三月二十九
    日，自訴人發存證信函及打電話予被告即保證人丁○○，丁○○不在，請鄧母轉
    達後，約於十日後，被告丙○○始與自訴人之職員甲○○聯絡，言明八十九年四
    月十日前來自訴人公司處理，但被告丙○○未依約前來，自訴人多次再與被告丙○○聯絡，丙○○均爽約，至八十九年四月十五日，不再有聯絡，積欠車租未清
    償，車輛亦未歸還，足見被告丙○○、丁○○係以租車營業為名，騙取自訴人之
    上開汽車，因認被告丙○○、丁○○涉有刑法第三百三十九條第一項詐欺取財罪
    嫌云云。
三、按刑法第三百三十九條第一項詐欺取財罪之成立，須以意圖為自己或第三人不法
    所有，以詐術使人將本人或第三人之物交付為要件，且被詐欺人因其詐術而陷於
    錯誤，若其所用方法不能認為詐術，亦不致使人陷於錯誤，即不構成該罪，最高
    法院著有四十六年台上字第二六０號判例可資參照。
四、訊據被告丙○○雖坦承向自訴人承租上開汽車，租金繳至八十九年三月三日之事
    實，惟否認有詐欺犯行，辯稱：係因生意不好，營業所得均自己花用掉，故未再
    繳納租金等語。經查被告丙○○係以被告丁○○為連帶保證人，於八十九年二月
    十三日，向自訴人承租上開營業用小客車使用，並約定五日繳納一次租金，被告
    繳納租金至八十九年三月三日，之後未再繳納租金等情，業據被告丙○○坦承無
    訛，核與自訴人指訴之情節相符，並有租用營業小客車合約書及存證信函各一紙
    附卷可稽。又被告於自訴人寄存證信函後，曾以電話與自訴代理人甲○○聯絡，
    表示願每日補繳二千元租金，以繼續承租上開汽車使用，自訴代理人甲○○乃同
    意其繼續承租，惟至八十九年四月三十日被告丙○○將汽車歸還，丙○○均未再
    繳納租金等情，亦據自訴代理人甲○○陳述在卷。由上可知，被告丙○○向自訴
    人承租上開汽車後，曾繳納八十九年二月十三日至八十九年三月三日之租金予自
    訴人，如被告丙○○、丁○○於承租上開汽車之時，有意圖為自己不法所有之意
    圖，則其何須於詐得上開汽車之後，仍繳納部分租金予自訴人；況被告丙○○以
    被告丁○○為連帶保證人向自訴人承租上開汽車之過程，亦符合一般汽車租用之
    情形，難認係施用詐術之行為，故尚難僅以被告丙○○事後未繳納租金即遽認被
    告丙○○與丁○○於承租上開汽車之時，即有共同意圖為自己不法所有之犯意，
    復徵諸被告丙○○事後亦已主動將上開汽車歸還，足見本件純屬兩造間之民事糾
    葛，與刑事詐欺罪責無涉。此外，復查無其他積極證據，足證被告丙○○、丁○○有自訴人所指訴之詐欺犯行，應認被告丙○○、丁○○犯罪嫌疑不足，爰依刑
    事訴訟法第三百二十六條第三項，裁定駁回自訴。
據上論斷，應依刑事訴訟法第三百二十六條第三項、第二百五十二條第十款，裁定如
主文。
中      華      民      國    八十九    年      五      月    二十九    日
                              臺灣板橋地方法院刑事第五庭
                                  法  官  李世華
右正本證明與原本無異
如不服本裁定應於送達後五日內向本院提出抗告狀
                                  書記官  卓聖智
中      華      民      國    八十九    年      五      月    三十一    日


司法院資訊處製作；財團法人民間司法改革基金會備份。
